臺北高等行政法院判決　　　　　　　　　　　　　　九十一年度訴字第五四○四號
　　　　　　　　　　　　　　　.
　　原　　　告　甲○○
　　訴訟代理人　丁○○
　　　　　　　　丙○○
　　被　　　告　經濟部智慧財產局
　　代　表　人　蔡練生（局長）
　　訴訟代理人　乙○○
右當事人間因發明專利申請事件，原告不服經濟部中華民國九十一年十月三十一日經
訴字第○九一○六一二六○七○號訴願決定，提起行政訴訟。本院判決如左：
    主  文
原告之訴駁回。
訴訟費用由原告負擔。
    事  實
壹、事實概要：
    緣原告前於民國（以下同）八十八年十二月十五日以「髮雕技術處理方法」（以
    下簡稱系爭案）向被告申請發明專利，經該局編為第00000000號予以審
    查，不予專利。原告不服，申請再審查，案經被告於九十一年七月一日以（九一
    ）智專三（一）○二○一七字第○九一八七○○一○二一號專利再審查核駁審定
    書為仍應不予專利之處分。原告不服，提起訴願，遭駁回後，遂向本院提起行政
    訴訟。
貳、兩造聲明：
一、原告聲明：求為判決
１、訴願決定及原處分均撤銷。
２、命被告就系爭案作成予以專利之處分。
３、訴訟費用由被告負擔。
二、被告聲明：求為判決如主文所示。
參、兩造爭點：
    系爭案是否為運用申請前既有之技術或知識，而為熟習該項技術者所能輕易完成
    ，而不符發明專利之要件？
一、原告陳述：
１、系爭案的確係利用自然法則之技術思想之高度創作：
(1)、傳統燙髮在淋濕或沾濕後，無法回復其造型：
、一般使用第一劑的目的，在於使頭髮伸展降低頭髮的支撐與彈性，而第二劑的目
    的可使毛髮收縮，使頭髮髮型固定。關鍵在於，在上第一、二劑之前，一般頭髮
    已沿著髮捲圓柱的外形纏繞受外力並固定住，以單一毛髮為單位，根據材料力學
    的分析，單一毛髮橫截面來看，外側之單一毛髮是拉張力，靠近內側之是為壓應
    力，由於毛髮最外層是魚鱗狀向著髮梢重疊排列，且為多孔吸水之特性，針對單
    一毛髮之拉張力，使得毛髮內層之曝露面積大增，反而在壓應力邊之毛髮內側，
    使得曝露面積減少，降低一、二劑滲入毛髮內部。
、傳統燙髮之程序讓毛髮在此狀態下進行第一劑與第二劑，因此毛髮內外側因拉與
    壓應力而滲入毛髮內部之比例因而不同，也造成在毛髮上完第一劑後，毛髮內外
    伸展比例不同而不均勻，而毛髮在相同狀態下上完第二劑後，毛髮內外側收縮比
    例亦不同，因此毛髮內外側仍不均勻。
、當遇雨水淋濕或沾濕後，頭髮在一定程度下吸收水分，毛髮內外側在拉與壓應力
    因吸收水份比例不同，其伸展量亦不同，因此，傳統燙髮在淋濕或沾濕後，無法
    回復其造型。
(2)、「歸零處理」的創見：
、系爭案因了解其中之科學原因，提出歸零處理的創見，也就是在上完第一劑後，
    去捲處理（移除髮捲並同時均勻地拉力將頭髮拉直），此時毛髮內外側呈現相同
    且均勻的拉應力。之後為確保所有頭髮之均勻性，再進行弱鹼第一劑使所有頭髮
    再次伸展且更均勻，使得所有頭髮在相同的狀態下，以利進行作下一步造型之處
    理。此即系爭案所提出的「歸零處理」，目的在使所有的頭髮能均勻地在伸展之
    狀態。因此造型後施行第二劑之處理，頭髮在造型下，毛髮內外側會等量且均勻
    地吸收第二劑，因而所有的頭髮會同時地收縮。
、因此當遇雨水淋濕或沾濕後，頭髮在一定程度吸收水分，與傳統燙髮不同的是，
    毛髮內外側因吸收水份比例相同，其伸展量亦同，因此，在淋濕或沾濕後吹乾，
    毛髮均勻地收縮，不會如傳統燙髮因為毛髮內外側收縮地不均勻，因此，在吹乾
    排除水分後，仍可回復其頭髮造型。此收縮地均勻與不均勻，即系爭案中所提之
    臨界性。
(3)、可專利的理由：
    系爭案係符合以毛髮材料力學為基礎之自然法則，針對傳統燙髮程序長久以來所
    無法解決的問題，同時未見任何國內外文獻或專利提出相同理由，即非習有之知
    識，系爭案即以此為基礎，提出「歸零處理」之可行技術（系爭案已提出錄影光
    碟佐證技術之可行），可供產業上利用者，依專利法第十九條暨第二十條第一項
    之規定，凡利用自然法則之技術思想之高度創作，而可供產業上利用者，符合發
    明專利之進步性，符合應可取得發明專利之規定。因此，在駁審的理由中將此案
    歸類以技能（純依個人之天份及熟練程度方能達成者），而不屬於發明之類型，
    顯然有相當大認知上的不同。
２、申請新型專利是否能獲准，審核之要件在於其標的物是否具有新穎性、進步性及
    產業利用性，為歷年法院見解所承認（九十二年判字第一五六九號、五十年判字
    第五八號）。觀歷次審查與再審查以及訴願之過程，雙方爭執之焦點乃在進步性
    之定義、進步性之判斷基準，以及原告所提出之專利申請案件是否具進步性。反
    之，就此專利申請案件是否具新穎性與產業利用性，為雙方所不爭執。故原告就
    進步性之定義為何、進步性之判斷基準，以及系爭案是否具進步性作更進一步之
    說明與舉證。
３、進步性之審查係以申請前既有之技術判斷：
    是否具進步性依據我國專利法第二十條第二項規定係指，發明係運用申請前既有
    之技術或知識，而為熟習該項技術者所能輕易完成者，為判斷基礎。因此是否具
    進步性並非以該專利者於專利申請書中所揭露之技術是否為熟習該技術之人所能
    輕易完成，而係指運用專利申請前既有的知識可否輕易的達到專利申請人所欲之
    效果。故審議機關以本專利申請書中所揭露的內容判斷髮雕為熟習該技藝之人（
    即一般稱的美髮師）所能輕易達到，而非以申請前既有的技術（即一般的美髮）
    判斷本髮雕是否為熟習美髮技術之人能輕易達到。顯係誤解我國專利法第二十條
    第二項中對於進步性之定義。
４、是否為熟習該技藝者能輕易完成（進步性，依據專利審查基準第一一二一一九頁
    ：輕易完成，係指不能超越熟習該項技術者所可預期的技術上一般的發展，且可
    由先行技術推論完成者：
(1)、多數發明賴以創新的基礎多為申請前既有之技術，發明申請中存有既有的技術乃
    屬常態。因此判斷一事務是否具進步性並不能僅以申請文件中有同於申請前既有
    之技術或僅係申請前既有技術的重新組合，即以後見之明否定其進步性。故依據
    專利審查基準第一一二一一九頁：輕易完成，係指不能超越熟習該項技術者所可
    預期的技術上一般的發展，且可由先行技術推論完成者。是以在審查該等專利案
    件是否不具進步性必須以客觀之態度，探究申請前既有之技術是否暗示、導引、
    指向、提示熟習該等技術之人完成專利申請內容。如客觀上申請前既有之技術不
    能誘使或提供動機，使熟習技藝之人完成如專利申請所示之內容，則審查機關即
    不得基於一己主觀之想像，而認為該等內容係熟習該技藝之人所能輕易達到或認
    不具進步性。此等觀念亦為我國學者陳智超於其著作專利法理論與實務中引藉。
    且可與美國聯邦法院判定進步性之判例相呼應，該判例略謂：專利局不能僅以審
    查委員主觀認定發明技藝改變微小，而以不具進步性拒絕授與專利。必須在先前
    既有之技藝中明示該種改變之可能，專利局才能拒絕授與申請人專利。
(2)、是以，本專利申請案件（髮雕）雖使用的藥劑與傳統燙髮同，但使用的程序以及
    方法不同於習用的燙髮技術，為熟習美髮技藝之人依其固有之知識所不得推知，
    藉由傳統的燙髮知識亦無法提供導向髮雕技藝的基礎，故系爭案具備專利申請要
    件的進步性。
(3)、蓋傳統燙髮先在頭髮上上完髮捲後即上第一劑，待頭髮捲曲後再上第二劑定型，
    以完成捲度，並利用該等捲度作吹整造型的動作。換言之，傳統的燙髮必以頭髮
    捲曲作造型之基礎，其無法想像如何利用直髮作出捲曲的造型，亦無法想像再次
    上第一劑並將頭髮梳直後如何將頭髮重新作出捲度。反之，在髮雕中頭髮上完第
    一劑後即拆捲，並再上第一劑將頭髮梳直進入歸零處理之狀態，並利用直髮狀態
    將頭髮作出各種幅度的捲度與造型，之後再上第二劑定型。此種不依賴髮捲與工
    具而以直髮作出捲度與造型的歸零處理方法乃係傳統熟習美髮人士所無法想像，
    且此種做法可解決傳統燙髮遇水即變形、短髮無法燙髮以及燙完頭髮消費者自身
    不易整理的問題。故絕非如被告或訴願決定機關所言僅係一般對於頭髮捲度（或
    直度）要求所為之處理作業方式，為運用申請前既有之技術或知識，而為熟習該
    項技術所能輕易完成（難謂係利用自然法則的高創作）。
５、進步性之判斷應運用客觀法則（客觀證據評量）：本髮雕解決傳統美髮界對於燙
    髮造型所不能解決之問題，依客觀證據評量法則應認定系爭案具有專利申請要件
    的進步性：
(1)、判斷是否具進步性即在判斷申請之專利與申請前既有之技藝間其差異是否充分，
    是否係技術思想的高度創作，而為熟習該等技藝之專業人士難以預見。惟是否具
    進步性其判斷極為抽象，故判斷是否具進步性必賴客觀的證據評量，亦即以客觀
    上該發明是否解決長久以來的技術難題；發明與既有的技術相比在質或量上有超
    乎意想不到之效果的提升：或發明可獲得商業上的成功。此點為九十一年判字第
    二二三二號所承認，其判決意旨略為：現有的技術、知識被轉用至其他技術領域
    ，對熟習該技術者而言，可產生某種新功效或增進某種功效，或可克服其他技術
    領域中之技術問題者，此種轉用視為非能輕易完成者．．．。美國聯邦法院亦認
    為應以客觀證據評量法則作為判斷進步性的依據。
(2)、是以本髮雕解決傳統美髮界對於燙髮造型所不能解決之問題，依客觀證據評量法
    則應認定系爭案具有專利申請要件的進步性。茲將就傳統燙髮所面對技術上的瓶
    頸，以及髮雕如何解決傳統燙髮的問題作進一步的闡釋，望法官依據客觀證據原
    則判定系爭案符合專利要件：
、傳統的燙髮遇水會變形，髮雕則否：
    傳統燙髮遇水則會變形，乃係因為在上第一、二劑之前，一般的頭髮以沿著髮捲
    圓柱的外形纏繞受外力並固定住，以單一毛髮為單位，根據材料力學分析，一毛
    髮橫截面來看，外側之單一毛髮為拉張力，內側為壓應力。因毛髮外層為魚鯪狀
    且多孔吸水，致使在上第一、二劑時毛髮內外側吸收藥劑比例不同。故在遇水時
    毛髮內外側吸水比例亦不同，造成頭髮遇水變形、無法回復造型。系爭案係因了
    解其中的科學原因，故提出歸零處理的創見，亦即不以傳統上完髮捲後即分別上
    一、二劑，再拆髮捲，而係上完髮捲與第一劑後即拆髮捲，並運用歸零處理的技
    術將頭髮梳直再次上第一劑，使得頭髮內外側能平均吸收藥劑，故遇水自然不會
    變形。因此並非如被告於再審查所言：該步驟「歸零處理」不具意義，亦絕非如
    其於答辯書所載僅為一般對頭髮捲度或直度要求下所為之處理作業方式，難謂係
    利用自然法則的高度創作。
、傳統燙髮只能造型無法作出完美的定型，髮雕可以作出完美的定型：
    傳統的燙髮於上完第二劑定型後始拆髮捲，故頭髮即定型於髮捲的捲度及大小，
    惟若僅依該捲度定其造型，其髮型必失之呆板甚至醜陋，此時便有賴專業的美髮
    人士替其吹整出一定的造型，惟該造型會因遇水或外力（如睡眠的壓擠）而變形
    ，此時必賴再次專業的吹整方能回復，故言傳統的燙髮只能造型不能定型。但髮
    雕因為上完第一劑後即拆髮捲，並運用歸零處理將頭髮梳直上第一劑後開始造型
    ，利用專業梳理的技巧將頭髮作成各種服貼、捲曲、彎曲的造型，後才上第二劑
    予以定型。故頭髮不但遇水不會變形，經外力擠壓後只要用梳子加以梳理即可回
    復原狀，毋庸再經吹風機吹整，故稱髮雕為完美的定型。
、髮雕解決傳統燙髮消費者無法輕易在家中自行整理的問題：
    傳統的燙髮遇水會變形，因受外力會變形，更因其髮型必賴吹整方得造型、回復
    原狀。故消費者於美髮院燙完頭髮後將不易自行整理，蓋經睡眠或洗髮後頭髮必
    會變形，此時如欲回復原狀必賴吹整的功夫。惟消費者如欲回復最初所設計的髮
    型，必須擁有如同專業般的吹整技術，此無異是緣木求魚。且如不經過吹風整理
    頭髮必定是毫無造型，然而在這工商時代，此無疑亦是一種時間浪費。反之，髮
    雕因解決遇水變形的問題，且因為歸零處理造就完美定型，將不見上述問題，消
    費者無須依賴專人處理或吹風機吹整。見證物錄影帶，消費者於自行洗頭或睡眠
    後，只要將頭髮梳理即可回復原本造型，在現代工商社會對忙碌且不具專業技術
    的消費者無疑是最佳選擇。
、傳統的燙髮無法處理過短頭髮燙髮的需求，髮雕則可以：
    傳統的燙髮因受限於髮捲的大小，又因燙髮技術上的限制不能使用髮雕所使用的
    小型不鏽鋼鋼夾，故不能處理過短的頭髮。蓋傳統燙髮頭髮的捲度係依髮捲大小
    決定，若使用過小的鋼夾將使得髮型呈現極醜陋的面貌，縱使用吹整亦無法達到
    良好的造型。而髮雕頭髮的捲度不依賴髮捲而係歸零處理後的梳整過程（亦即上
    完第一劑拆髮捲後，再用第一劑梳直頭髮並造型），故可使用極小的鋼夾，是以
    可以處理傳統燙髮無法處理零點五至一點五公分的短頭髮燙髮造型之間題。
、傳統燙髮單一頭髮處理的角度受限於髮捲，髮雕則可於五至一百七十度自由變化
    ：
    傳統燙髮單一頭髮的角度受限於髮捲大小，就算予以吹整其可變化的角度易受限
    ，換言之燙髮有其無法達到的造型。反之，髮雕的髮型造型不受限於髮捲的大小
    。而係在上完第一劑拆髮捲後再以第一劑將頭髮梳直的歸零處理，此時頭髮的分
    子已進入完全游離狀態，可塑性極強，其可變化的角度從五至一百七十度。換言
    之，藉由此種歸零處理的程序，可使髮雕達到燙髮所達不到的髮型。故歸零處理
    絕非如被告於再審查所言：該步驟不具任何意義，亦絕非如其於答辯書所載僅為
    一般對頭髮捲度或直度要求下所為之處理作業方式，難謂係利用自然法則的高度
    創作。
、先不就上述技術面向的理由，單就結果面向而言，傳統的燙髮遇水會變形，髮雕
    則否；傳統燙髮只能造型，無法作出完美的定型，髮雕可以作出完美的定型；髮
    雕解決傳統燙髮消費者無法輕易在家中自行整理的問題；傳統的燙髮無法處理過
    短頭髮燙髮的需求，髮雕則可以；傳統燙髮單一頭髮處理的角度受限於髮捲，髮
    雕則可於五至一百七十度自由變化。綜上述依判定進步性的客觀證據法則，應認
    為原告髮雕技術具可專利性。
６、綜上所述，髮雕與傳統燙髮不論工具、過程、結果皆不同，具備進步性，非熟習
    該技藝之人所能輕易完成。髮雕係利用自然法則的高度技術創作，應認為原告申
    請之系爭案具備可專利性之進步性原則，爰請判決如原告訴之聲明。
二、被告陳述：
１、起訴理由主要係主張系爭案之「歸零處理」在頭髮上完第一劑後作去捲處理，使
    所有的頭髮能均勻地在伸展之狀態，另在造型下，毛髮內外側會等量且均勻地吸
    收第二劑，因而所有的頭髮會同時地收縮，當遇雨水淋溼或沾溼後，毛髮內外側
    吸收水分比例相同，其伸展量亦同，在吹乾排除水分後，仍可回復其頭髮造型，
    此即系爭案中所提之「臨界性」；又，系爭案係符合以毛髮材料力學為基礎之自
    然法則之高度創作，應符合發明專利之規定云云。惟本件於原處分理由（三）中
    即指出：通常使用到燙髮造型劑（waving lotion俗稱第一劑）及中和劑（neut-
    ralizer俗稱第二劑）二種試劑，造型劑為含氫硫基醋酸（thioglycolic acid）
    之鹼性溶液，可將其氫原子轉移至胱胺酸之硫上，使雙硫鍵斷裂，而形成半胱胺
    酸（cysteine），此時，維持髮型之力量已不存在，可隨意造型，完成後再以中
    和劑（通常為稀過氧化氫溶液）使雙硫鍵再度形成而將新造型固定。系爭案所主
    張之「歸零處理」主要在頭髮分子結構仍未恢復原有分子結構狀態前，先拆下髮
    夾，再對頭髮之欲處理區域持續以第一劑再次塗抹而使頭髮分子結構持續游離，
    並持續配合髮梳之梳直而使之歸零成直髮狀態，即於製作程序中將原已變鬈之頭
    髮再回復成直髮狀態。惟系爭案於拆下髮夾後，再對頭髮之欲處理區域持續以第
    一劑再次塗抹而使頭髮分子結構持續游離，即該處理係增加了第一劑之劑量及增
    加其游離之時間，而使雙硫鍵作更徹底的斷裂；況頭髮經第一劑處理後其角質素
    雙硫鍵業已斷裂，故該「歸零處理」配合髮梳之梳直而使之歸零成直髮狀態之步
    驟，僅係為一般對於頭髮鬈度（或直度）要求所為之處理作業方式，難謂係利用
    自然法則之技術思想之高度創作，起訴理由實難以成立。
２、綜上所述，被告之原處分並無違法，爰請判決如被告答辯之聲明。
    理  由
一、按凡利用自然法則之技術思想之高度創作，而可供產業上利用者，固得依專利法
    第十九條暨第二十條第一項之規定申請取得發明專利。惟其發明如「係運用申請
    前既有之技術或知識，而為熟習該項技術者所能輕易完成時」，仍不得依法申請
    取得發明專利，復為同法第二十條第二項所明定。
二、本件第00000000號「髮雕技術處理方法」發明專利申請案，其主要係包
    括：上第一劑、上髮夾、再上第一劑、加熱四個前置步驟，及，上第二劑之後置
    步驟，其特徵在於：於所述之前、後置步驟間加入歸零處理步驟；所述之該歸零
    處理步驟，主要係在頭髮分子結構仍未恢復原有分子結構狀態前，先拆下髮夾，
    再對頭髮之欲處理區域持續以第一劑再次塗抹而使頭髮分子結構持續游離，並持
    續配合髮梳之梳直而使之歸零成直髮狀態；進行歸零處理步驟後，即接著進行造
    型操作；造型操作後乃可進行所述之後置步驟者。本件被告係認系爭案所主張之
    「歸零處理」主要在頭髮分子結構仍未恢復原有分子結構狀態前，先拆下髮夾，
    再對頭髮之欲處理區域持續以第一劑再次塗抹而使頭髮分子結構持續游離，並持
    續配合髮梳之梳直而使之歸零成直髮狀態，即於製作程序中將原已變鬈之頭髮再
    回復成直髮狀態。惟系爭案於拆下髮夾後，再對頭髮之欲處理區域持續以第一劑
    再次塗抹而使頭髮分子結構持續游離，即該處理係增加了第一劑之劑量及增加其
    游離之時間，而使雙硫鍵作更徹底的斷裂；況頭髮經第一劑處理後其角質素雙硫
    鍵業已斷裂，故該「歸零處理」配合髮梳之梳直而使之歸零成直髮狀態之步驟，
    僅係為一般對於頭髮鬈度（或直度）要求所為之處理作業方式，難謂係利用自然
    法則之技術思想之高度創作，而係運用申請前既有之技術或知識，而為熟習該項
    技術者所能輕易完成者，難謂具進步性，乃為應不予專利之處分。原告不服，循
    序提起訴願及本件行政訴訟。
三、原告於本件行政訟中訴稱，系爭案之「歸零處理」在頭髮上完第一劑後，作去捲
    處理，使所有的頭髮能均勻地在伸展之狀態，另在造型下，毛髮內外側會等量且
    均勻地吸收第二劑，因而所有的頭髮會同時地收縮，當遇雨水淋溼或沾溼後，毛
    髮內外側吸收水分比例相同，其伸展量亦同，在吹乾排除水分後，仍可回復其頭
    髮造型，此即系爭案中所提之「臨界性」；又系爭案係符合以毛髮材料力學為基
    礎之利用自然法則的高度技術創作，與傳統燙髮不論工具、過程、結果皆不同，
    具進步性，非熟習該技藝者所能輕易完成，應符合發明專利之規定云云。惟查，
    燙髮過程中，通常使用到燙髮造型劑（waving lotion 俗稱第一劑）及中和劑（
    neutralizer 俗稱第二劑）二種試劑，造型劑為含氫硫基醋酸 （thioglycolic-
    acid）之鹼性溶液，可將其氫原子轉移至胱胺酸之硫上，使雙硫鍵斷裂，而形成
    半胱胺酸（cysteine），此時，維持髮型之力量已不存在，可隨意造型，完成後
    再以中和劑（通常為稀過氧化氫溶液）使雙硫鍵再度形成而將新造型固定。系爭
    案所主張之「歸零處理」主要在頭髮分子結構仍未恢復原有分子結構狀態前，先
    拆下髮夾，再對頭髮之欲處理區域持續以第一劑再次塗抹而使頭髮分子結構持續
    游離，並持續配合髮梳之梳直而使之歸零成直髮狀態，即於製作程序中將原已變
    鬈之頭髮再回復成直髮狀態。惟系爭案於拆下髮夾後，再對頭髮之欲處理區域持
    續以第一劑再次塗抹而使頭髮分子結構持續游離，即該處理係增加了第一劑之劑
    量及增加其游離之時間，而使雙硫鍵作更徹底的斷裂；況頭髮經第一劑處理後其
    角質素雙硫鍵業已斷裂，故該「歸零處理」配合髮梳之梳直而使之歸零成直髮狀
    態之步驟，再利用美髮師專業梳理的技巧將頭髮作成各種服貼、捲曲、彎曲的造
    型，與傳統的燙髮利用鋼夾、平板、髮捲大小等等將頭髮作成各種服貼、捲曲、
    彎曲的造型，同為對於頭髮鬈度（或直度）要求所為之處理作業方式，為運用申
    請前既有之技術或知識，而為熟習該項技術者所能輕易完成，難謂係利用自然法
    則之技術思想之高度創作。況且系爭案於其專利說明書中並未有原告所稱「臨界
    性」反應之相關技術內容說明，及其所謂「歸零處理」具「臨界性」之具體驗證
    。
四、綜上所述，原告之陳詞均不可採，則被告所為「本案應不予專利」之處分，揆諸
    首揭規定，並無違誤，訴願決定予以維持，亦無不合。原告徒執前詞，訴請撤銷
    訴願決定及原處分，並命被告就系爭案作成予以專利之處分，均無理由，應予駁
    回。
五、本件事證已臻明確，兩造其餘攻擊防禦方法與本件判決結果不生影響，故不逐一
    論述，併此敘明。
據上論結，本件原告之訴為無理由，爰依行政訴訟法第九十八條第三項前段判決如主
文。
中    華    民    國      九十三      年      六      月      二十三    日
                              臺 北 高 等 行 政 法 院 第 一 庭
                                    審 判 長 法    官 徐瑞晃
                                             法    官 李得灶
                                             法    官 吳慧娟
右為正本係照原本作成。
如不服本判決，應於送達後二十日內，向本院提出上訴狀並表明上訴理由，如於本判
決宣示後送達前提起上訴者，應於判決送達後二十日內補提上訴理由書（須按他造人
數附繕本）。
中    華    民    國      九十三      年      六      月      二十三    日
                                             書 記 官 劉道文
